臺灣雲林地方法院刑事判決　　　　　　　　 96年度訴字第3號
公　訴　人　臺灣雲林地方法院檢察署檢察官
被　　　告　甲○○
選任辯護人　乙○○　律師
上列被告因違反槍砲彈藥刀械管制條例案件，經檢察官提起公訴
（95年度偵字第5190號），被告自白犯罪，本院合議庭裁定由受
命法官獨任依簡式審判程序審理，判決如下：
    主  文
甲○○未經許可，持有子彈，處有期徒刑貳年，併科罰金新臺幣
拾萬元，罰金如易服勞役，以新臺幣貳仟元折算壹日。扣案之子
彈拾顆（除試射完畢之拾柒顆子彈外），均沒收。
    事  實
一、甲○○明知具有殺傷力子彈，係槍砲彈藥刀械管制條例所列
    管之違禁物，非經主管機關許可，不得持有，竟於民國95年
    9 月20日，在雲林縣虎尾鎮某處堤防邊「玄天上帝廟」廣場
    ，向姓名年籍不詳綽號「組長」之人，以新台幣（下同）35
    ,000 元 代價，購得直徑8.98mm改造子彈50顆，而無故持有
    。嗣於95年9 月28日15時20分許，經警在雲林縣北港鎮○○
    路270 號前，拘提甲○○時，經甲○○同意，在其所使用之
    車號0820-NW 號自小客車副駕駛座置物箱內，扣得上開改造
    子彈50顆，始悉上情。
二、案經海岸巡防總局中部地區巡防局移送臺灣雲林地方法院檢
    察署檢察官偵查起訴。
    理  由
一、訊據被告甲○○於警詢、檢察官訊問及本院審理均坦承上揭
    事實不諱，並有通聯紀錄譯文、搜索扣押筆錄、扣押物品目
    錄表及照片六張等在卷可稽，復有子彈50顆扣案可證，足認
    被告自白與事實相符。又扣案子彈50顆，經內政部警政署刑
    事警察局鑑定結果，認均係土造子彈（具直徑約8.98mm之金
    屬彈頭），採樣17顆試射，均可擊發，認均具殺傷力，此有
    該局95年10月16日刑鑑字第0950148909號槍彈鑑定書乙份可
    據。綜上，本件事證明確，被告犯行，堪以認定。
二、核被告所為，係犯槍砲彈藥刀械管制條例第12條第4 項之未
    經許可持有子彈罪。又本案量刑最重要的文件資料，應屬通
    聯譯文。因此，參酌附表所示通聯譯文，爰審酌如下：(一)犯
    罪所生之危險：被告年近20歲，持有子彈高達50顆，且屬高
    度危險物品。其於95年9 月20日，購得上開子彈後，因放在
    車上，於95年9 月28日遭警查獲。而一般人取得手槍或子彈
    等違禁物後，大多藏放在隱密處，待有使用必要時，再取出
    之，被告本身也不例外，此自附表編號04、05號對話內容可
    知。是被告於取得子彈後，放置在其經常使用之車輛內，顯
    然有隨時使用之準備。況且，被告於警詢亦表示：本來也要
    向「組長」買槍，但因價格談不攏，所以沒買等語（詳警卷
    5 頁）。顯然，被告於審判期日供稱：出於好奇，始持有子
    彈云云，應非事實。(二)犯罪行為人之生活狀況及品行：依附
    表編號01至03號譯文所示，被告與「福哥」彼此間談話內容
    ，均是在商議買賣槍枝事宜。至於最後有無完成交易，則屬
    不明。此外，編號04、05號通聯譯文所示，被告於深夜時分
    ，仍在KTV 等處所遊蕩，且因友人通知要打架，而攜帶不明
    違禁物品在外，才會懼怕警方臨檢，且因而「嚇一大跳」。
    是被告在法庭外之生活狀況，極為不良，尚非多數年近20歲
    男子般單純。因此，就被告之平日生活狀況而言，實不宜僅
    因其年紀輕輕，即從輕量刑。(三)犯罪後之態度：被告於遭警
    查獲後，便坦承犯行，但考量本案係經由警方監聽，掌握被
    告犯罪情節，在其所使用之車輛置物箱內，查扣子彈50顆。
    因此，被告無任何狡辯之空間，自始至終坦承其持有子彈犯
    行，為其當下唯一能夠作的事情，且屬其臨訟之最大利益。
    因此，坦承犯罪為案件本身始然，而非立於犯罪之態度考量
    ，亦不會因被告坦承犯罪，而減損其行為對社會之危害及其
    惡性。綜合以上一切情狀，量處如主文所示之刑，併宣示所
    處併科罰金，如易服勞役之折算標準。扣案之子彈17顆，業
    經試射完畢，已非屬違禁物，爰不宣告沒收。另其餘33顆子
    彈，均屬違禁物，依刑法第38條第1 項第1 款規定，宣告沒
    收之。
據上論斷，應依刑事訴訟法第273 條之1 第1 項、第284 條之1
、第299 條第1 項前段，槍砲彈藥刀械管制條例第12條第4 項，
刑法第11條前段、第42條第3 項前段、第38條第1 項第1 款，判
決如主文。
本案經檢察官丙○○到庭執行職務
中　　華　　民　　國　　96　　年　　2 　　月　　8 　　日
                  刑事第二庭    法  官  柯志民
以上正本證明與原本無異。
如不服本判決，應於判決收受後10日內，向本院提出上訴狀（須
附繕本）。
                                書記官　魏輝碩
中　　華　　民　　國　　96　　年　　2 　　月　　8 　　日
附表：通聯紀錄譯文
┌──┬───┬───────────────────┐
│編號│時  間│      重      要      內      容      │
├──┼───┼───────────────────┤
│ 01 │95年8 │福哥：你那邊如果是「克拉克」的，每支都│
│    │月26日│      會出多少價格？                  │
│    │14時6 │被告：什麼？                          │
│    │分45秒│福哥：「克拉克」的啦，會出多少價格？  │
│    │      │被告：「母」的嗎？                    │
│    │      │福哥：92年的。                        │
│    │      │被告：出「母」的唷。                  │
│    │      │福哥：「原」的唷。                    │
│    │      │被告：對呀，是「母」的。              │
│    │      │福哥：聽不懂。                        │
│    │      │被告：「母」的唷。                    │
│    │      │福哥：「車」啦。                      │
│    │      │被告：大約在27至28左右。              │
│    │      │福哥：23給你要不要？                  │
│    │      │被告：好啊。                          │
│    │      │福哥：但是「油」還要等他的消息，我是跟│
│    │      │      他講先拿給我看一下，先拿樣品給我│
│    │      │      們看一下，有確定再說。          │
│    ├───┴───────────────────┤
│    │備註：被告於警詢供稱：「克拉克」、「母」、「車│
│    │      」均係指手槍，「原」係指制式手槍，「油」│
│    │      係指子彈等語（詳警卷6頁）。             │
├──┼───┬───────────────────┤
│ 02 │95年9 │某男：冠達。                          │
│    │月1 日│被告：是。                            │
│    │4 時7 │某男：你錢可以先拿給我嗎？            │
│    │分16秒│被告：什麼錢？                        │
│    │      │某男：那個錢啊。                      │
│    │      │被告：什麼錢？                        │
│    │      │某男：真的要這樣嗎？                  │
│    │      │被告：什麼錢？                        │
│    │      │某男：我要買的那台「車」的錢？        │
│    │      │被告：聽不懂。                        │
│    │      │某男：真的不懂嗎？                    │
│    │      │被告：真的。                          │
│    │      │某男：那台「車」的錢啊，我去看的那台「│
│    │      │      車」啊。                        │
│    │      │被告：是。                            │
│    │      │某男：你有辦法先開來給我嗎？          │
│    │      │被告：剛剛看的那一台嗎？              │
│    │      │某男：不是。                          │
│    │      │被告：不然呢？                        │
│    │      │某男：我跟你講的「那個」啦。          │
│    │      │被告：你跟我說的那台「車」喔？        │
│    │      │某男：小台的那台。                    │
│    │      │被告：是。                            │
│    │      │某男：那台「MINIMA」喔。              │
│    │      │被告：黑的那台。                      │
│    │      │某男：是，買那台要多少錢？            │
│    │      │被告：你說呢？                        │
│    │      │某男：3千。                           │
│    │      │被告：3千。                           │
│    │      │某男：你自己叫我說的。                │
│    │      │被告：3千買不到。                     │
│    │      │某男：不然你要出多少？                │
│    │      │被告：6千。                           │
│    │      │某男：「輪子」要漂亮喔。              │
│    │      │被告：漂亮的啦。                      │
├──┼───┼───────────────────┤
│ 03 │95年9 │福哥：對方說不要太急啦，太急他會怕啦。│
│    │月2 日│被告：喔。                            │
│    │20時50│                                      │
│    │分57秒│                                      │
├──┼───┼───────────────────┤
│ 04 │95年9 │被告：小支的打電話給我說，「東西」帶著│
│    │月9 日│      ，我在歌神207。                 │
│    │3 時51│女友：我聽不懂你在說什麼，你說小支的打│
│    │分17秒│      電話給你說什麼？                │
│    │      │被告：他跟我說，「東西」帶著，拿過來，│
│    │      │      我在歌神207 ，我以為他們要打架，│
│    │      │      我馬上趕過去，過不了多久就遇到警│
│    │      │      察臨檢。                        │
├──┼───┼───────────────────┤
│ 05 │95年9 │被告：你知道我剛剛真的嚇一大跳。      │
│    │月9 日│女友：有比我要死掉還大下？            │
│    │4 時1 │被告：你知道我「東西」放在包包裡面。  │
│    │分46秒│女友：啊，你又帶進去裡面對不對？臨檢又│
│    │      │      不是每間。                      │
│    │      │被告：每間都會臨檢，我差一點就尿褲子。│
│    │      │女友：臨檢會搜東西嗎。                │
│    │      │被告：會啊。                          │
│    │      │女友：後來呢？                        │
│    │      │被告：我就趕快跑了。                  │
├──┼───┼───────────────────┤
│ 06 │95年9 │組長：我是虎尾組長這裡啦。            │
│    │月19日│被告：你好。                          │
│    │17時30│組長：你那天說要馬上打電話，我們東西都│
│    │分59秒│      準備好了，你都沒有打電話過來。  │
│    │      │被告：不好意思，因為我眼睛痛。        │
│    │      │組長：是這樣，我以為是出了什麼事情，我│
│    │      │      們嚇一跳，所以不敢打給你，我本來│
│    │      │      要叫「蟑螂」打電話給你，他叫我直│
│    │      │      接跟你聯絡就好了，因為你沒打給我│
│    │      │      ，害我們不知道怎麼辦。          │
│    │      │被告：我做事情你們放心啦。            │
│    │      │組長：你現在是要幾粒？                │
│    │      │被告：100。                           │
│    │      │組長：100粒喔，什麼款式的？           │
│    │      │被告：92年的。                        │
│    │      │組長：92年的喔。                      │
└──┴───┴───────────────────┘
論罪之法條全文：
槍砲彈藥刀械管制條例第十二條
未經許可，製造、販賣或運輸子彈者，處一年以上七年以下有期
徒刑，併科新台幣五百萬元以下罰金。
未經許可，轉讓、出租或出借子彈者，處六月以上五年以下有期
徒刑，併科新台幣三百萬元以下罰金。
意圖供自己或他人犯罪之用，而犯前二項之罪者，處三年以上十
年以下有期徒刑，併科新台幣七百萬元以下罰金。
未經許可，持有、寄藏或意圖販賣而陳列子彈者，處五年以下有
期徒刑，併科新台幣三百萬元以下罰金。
第一項至第三項之未遂犯罰之。
